臺灣臺南地方法院刑事判決　　　　　　　　　　　　　九十三年度易字第九三九號
　　公　訴　人　臺灣臺南地方法院檢察署檢察官
　　被　　　告　乙○○
右列被告因違反電子遊戲場業管理條例等案件，經檢察官聲請簡易判決處刑（九十三
年度撤緩偵字第五三號），本院改依通常程序審理，被告被訴事實為有罪之陳述，本
院裁定由受命法官獨任進行簡式審判程序，判決如左：
    主  文
乙○○共同連續在公眾得出入之場所賭博財物，處罰金陸仟元，如易服勞役，以佰
元折算壹日。扣案如附表所示之物均沒收。
    事  實
一、乙○○與邱鴻成（另經緩起訴處分確定）基於犯意聯絡，並基於概括之犯意，由
    邱鴻成自民國九十二年十一月初起，以每月新台幣（下同）一萬八千元之代價僱
    用乙○○，在邱鴻成所經營位於台南市○○區○○街二段十二巷二一五號對面之
    「新ＯＫ便利商店」擔任店員。邱鴻成並在前開「新ＯＫ便利商店」之公眾得出
    入之場所設置如附表編號一至六所示之電子遊戲機共九台，供不特定人把玩賭博
    財物。其賭博方式為賭客每次投幣十元可得十分並以電子遊戲機台押注，如押中
    可得不等倍數之分數；如未押中，則分數由電子遊戲機沒入，歸邱鴻成所有。賭
    玩結束時，賭客可將電子遊戲機上之積分洗分換錢，以一比一之比例兌換現金。
    乙○○除擔任前開便利商店店員之工作外，並兼任前開電子遊戲機台之洗分兌換
    現金之工作。嗣於九十二年十一月二十六日晚間八時二十分許，適有賭客王瑞麟
    （另經緩起訴處分確定）在上址把玩「大舞台」電子遊戲機台結束，並至櫃檯以
    所贏得之分數向乙○○洗分兌換現金三千元時，為警當場查獲，並扣得前開洗分
    兌換（兌換籌碼）處之現金三千元、如附表所示之電子遊戲機台等當場賭博之器
    具及機台（賭檯）內之賭資七千七百六十元。
二、案經臺南市警察局第三分局報告臺灣臺南地方法院檢察署檢察官偵查起訴。
    理  由
一、訊據被告乙○○對右揭事實坦承不諱，核與同案被告邱鴻成、王瑞麟所述相符，
    並有現場照片八幀、扣案如附表所示之電子遊戲機九台、機台內賭資七千六百六
    十元及現金三千元可證，被告犯行堪以認定。
二、核被告所為，係犯刑法第二百六十六條第一項前段之普通賭博罪。雖檢察官於本
    院審理時，將聲請簡易判決處刑書所載被告涉犯之刑法第二百六十六條第一項前
    段之普通賭博罪部分，變更為請求依刑法第二百六十七條常業賭博罪論處。惟本
    件同案被告邱鴻成主要係於上址經營「新ＯＫ便利商店」，並於店內兼營設置前
    開電子遊戲機等情，業據同案被告邱鴻成於警詢中供明在卷，並有前開便利商店
    外觀照片二幀可稽。被告乙○○現尚就讀於某管理學院應用日語系四年級等情，
    亦據其於本院提出學生卡供本院核對無訛。渠於警詢中並供稱渠係至前開便利商
    店打工擔任店員。本件由上址主要部分係供作經營前開「新ＯＫ便利商店」之用
    ，所扣得之電子遊戲機數量尚非甚多，其管理電子遊戲機之洗分人員亦僅係由便
    利商店店員兼任等情觀之，尚難逕認被告乙○○及同案被告邱鴻成係賭博為常業
    ，恃賭營生，起訴法條（已於審理時經檢察官變更為刑法第二百六十七條）尚有
    未洽，應予變更。被告與邱鴻成間就上開犯行有犯意聯絡與行為分擔，為共同正
    犯。被告先後多次賭博犯行，時間緊接，罪名與犯罪構成要件相同，顯係基於概
    括犯意為之，應依連續犯之規定論以一罪，並加重其刑。爰審酌被告並無前科記
    錄，品行尚佳、現尚就讀大學，年輕識淺一時失慮致罹刑章、前開電子遊戲機之
    數量與對社會所造成之危害，及其犯後坦承犯行態度良好等一切情狀，量處如主
    文所示之刑並諭知易服勞役之折算標準示懲。
三、扣案如附表編號一至六所示之電子遊戲機係當場賭博之器具；如附表編號七所示
    之賭資係機台（賭檯）內之財物；如附表編號八所示之現金係洗分兌換（兌換籌
    碼）處之財物，均併依刑法第二百六十六條第二項規定宣告沒收。
四、公訴意旨另以：被告乙○○明知邱鴻成在前址所經營之電子遊戲場業並未依電子
    遊戲場業管理條例規定辦理營利事業登記，本不得經營電子遊戲場業，竟與邱鴻
    成共同基於犯意聯絡，自民國九十二年十一月初起以前揭薪資受僱於邱鴻成，由
    邱鴻成在上址擺設前開電子遊戲機九台，乙○○則負責開分、洗分及兌換現金等
    工作，共同經營電子遊戲場業，因認被告涉犯違反電子遊戲場業管理條例第十五
    條、第二十二條之罪等語。按犯罪事實應依證據認定之，無證據不得認定犯罪事
    實，刑事訴訟法第一百五十四條第二項定有明文。電子遊戲場業管理條例第二十
    二條之罰則既以行為人違反同條例第十五條之規定為前提，自以行為人對該電子
    遊戲場業未依法辦理營利事業登記之事實有認識為要件。雖公訴人認被告乙○○
    【明知】同案被告邱鴻成在前址所經營之電子遊戲場業並未依電子遊戲場業管理
    條例規定辦理營利事業登記，本不得經營電子遊戲場業，然訊據被告堅詞否認有
    何違反電子遊戲場業管理條例之犯行，辯稱他不知同案被告邱鴻成有無合法申請
    電子遊戲場業營利事業登記等語。經查：
（一）被告乙○○警詢中即供稱他不知道同案被告邱鴻成有無申請營利事業登記（警
      詢卷第四頁）；於偵查中亦供稱他不知道前開便利商店有無電子遊戲場業執照
      （偵查卷第十頁）。
（二）同案被告邱鴻成於警詢及偵查中亦均未供述被告乙○○是否知悉前開便利商店
      並無電子遊戲場業營利事業登記之事實。且依現存之卷證資料並無任何積極證
      據足以證明被告知悉邱鴻成經營之電子遊戲場業未依法辦理營利事業登記之事
      實。
（三）被告僅係受僱於邱鴻成擔任前開便利商店之店員，依常理勞工並不可能亦無必
      要主動要求僱主出示營利事業登記證或公司執照以查明所任職商店或公司之經
      營類目及營利事業登記內容為何。即令勞工有此要求，僱主亦未必願意出示前
      開證件。司法判決實不應創設就業市場上屬弱勢之勞工此項究明僱主經營類目
      及營利事業登記內容，如未究明即可能對僱主之違法營業行為負擔刑事或行政
      責任之義務。事實上，即令強制規範勞工有此義務，其實踐亦屬期待不可能。
          綜上所述，本件依現存之卷證資料並無任何積極證據足以證明被告知悉邱
      鴻成經營之電子遊戲場業未依法辦理營利事業登記之事實，被告所辯應屬可採
      。渠被訴違反電子遊戲場業管理條例部分，乃屬犯罪不能證明，惟公訴人認此
      部分與前開有罪部分有牽連犯之裁判上一罪關係，爰不另為無罪之諭知。
五、據上論斷，應依刑事訴訟法第四百五十二條、第二百七十二條之一第一項、第二
    百九十九條第一項前段、第三百條，刑法第二十八條、第五十六條、第二百六十
    六條第一項前段、第二項、第四十二條第二項，罰金罰鍰提高標準條例第一條前
    段、第二條，判決如主文。
本案經檢察官甲○○到庭執行職務。
中      華      民      國      九十三  年     十二     月    三十一    日
                                臺灣臺南地方法院刑事第十庭
                                    法  官  鄭文祺
右正本證明與原本無異
如不服本判決，應於判決送達後十日內，向本院提出上訴狀。
                                    書記官  許美惠
中      華      民      國      九十三  年     十二     月    三十一    日
附錄本案論罪科刑法條：
刑法第二百六十六條
在公共場所或公眾得出入之場所賭博財物者，處一千元以下罰金，但以供人暫時娛樂
之物為賭博者，不在此限。
當場賭博之器具與在賭檯或兌換籌碼處之財物，不問屬於犯人與否，沒收之。
附表：
┌──┬──────┬───────┬───────┐
│編號│   名   稱  │  數      量  │  備      註  │
├──┼──────┼───────┼───────┤
│一  │大舞台      │一台          │含ＩＣ板一塊  │
├──┼──────┼───────┼───────┤
│二  │金象王      │一台          │含ＩＣ板一塊  │
├──┼──────┼───────┼───────┤
│三  │金龍鳳      │二台          │含ＩＣ板二塊  │
├──┼──────┼───────┼───────┤
│四  │龍珠        │二台          │含ＩＣ板二塊  │
├──┼──────┼───────┼───────┤
│五  │金雕王      │一台          │含ＩＣ板一塊  │
├──┼──────┼───────┼───────┤
│六  │滿貫大亨    │二台          │含ＩＣ板二塊  │
├──┼──────┼───────┼───────┤
│七  │機台內賭資  │七千七百六十元│              │
├──┼──────┼───────┼───────┤
│八  │櫃檯處彩金  │三千元        │              │
└──┴──────┴───────┴───────┘
